vi: Kiểu sơn móng khô: Có dầu; Chất bôi trơn gốc silicone; Gốc dung môi; Gốc nước; Khác
da: Tørreform for poleringsmiddel: Oliebaseret; Silikone-baseret; Opløsningsmiddelbaseret; Vandbaseret; Andet
zh-CN: 抛光剂干燥方式: 油性; 硅基; 溶剂型; 水性; 其他
nl: Vorm drogen nagellak: Op olie gebaseerd; Op siliconenbasis; Op oplosmiddelbasis; Op waterbasis; Andere
en: Polish dry form: Oil-based; Silicone-based; Solvent-based; Water-based; Other
tr: Kuru formda cila: Yağ bazlı; Silikon bazlı; Solvent bazlı; Su bazlı; Diğer
fi: Kiiltävä kuivamuoto: Öljypohjainen; Silikonipohjaiset; Liuotinpohjainen; Vesipohjainen; Muu
zh-TW: 拋光乾式: 油基; 矽基; 溶劑型; 水性; 其他
lt-LT: Nagų lako džioviklio formulė: Aliejinis; Silikoninis; Tirpiklio pagrindu; Vandens pagrindu; Kita
pl: Forma produktu przyspieszającego schnięcie lakieru do paznokci: Na bazie oleju; Na bazie silikonu; Na bazie rozpuszczalników; Na bazie wody; Pozostałe
de: Trockenpolierform: Auf Öl-Basis; Auf Silikonbasis; Auf Lösungsmittelbasis; Auf Wasserbasis; Sonstiges
sv: Polish torr form: Oljebaserad; Silikonbaserad; Lösningsbaserad; Vattenbaserad; Annat
hr-HR: Oblik sredstva za sušenje laka za nokte: Na bazi ulja; Na bazi silikona; Na bazi otapala; Na bazi vode; Ostalo
ro-RO: Formulă produse de uscare lac de unghii: Pe bază de ulei; Pe bază de silicon; Pe bază de solvenți; Pe bază de apă; Altele
hu: Körömlakkszárító formája: Olajalapú; Szilikonalapú; Oldószeralapú; Vízalapú; Egyéb
bg-BG: Форма сушене на лак: На маслена основа; На силиконова основа; На базата на разтворители; На водна основа; Други
ja: ポリッシュドライフォーム: 油性; シリコーンベース; 溶剤系; 水性; その他
fr: Forme de vernis à sec: À base d'huile; À base de silicone; À base de solvant; À base d’eau; Autre
sk-SK: Forma sušenia laku: Na olejovej báze; Na silikónovej báze; Na báze rozpúšťadla; Na vodnej báze; Iné
nb: Polish tørr form: Oljebasert; Silikonbasert; Løsemiddelbasert; Vannbasert; Annen
pt-BR: Forma do secador de esmalte: À base de óleo; À base de silicone; À base de solvente; À base de água; Outro
it: Forma di pulitura a secco: A base oleosa; A base di silicone; A base di solvente; A base d'acqua; Altro
es: Forma de secado del pulimento: A base de aceite; A base de silicona; Base de solvente; A base de agua; Otros
th: รูปแบบการทำให้ยาขัดเงาแห้ง: สูตรน้ำมัน; สูตรซิลิโคน; ที่ใช้ตัวทำละลาย; สูตรน้ำ; อื่นๆ
el: Μορφή προϊόντων στεγνώματος βερνικιού: Με βάση το λάδι; Με βάση τη σιλικόνη; Με βάση διαλύτη; Με βάση το νερό; Άλλο
pt-PT: Forma polimento a seco: À base de óleo; À base de silicone; À base de solvente; À base de água; Outro
ru: Форма средства для сушки лака: На масляной основе; На силиконовой основе; На основе растворителя; На водной основе; Другое
sl-SI: Zasnova sušenja loščila: Na oljni osnovi; Na osnovi silikona; Na osnovi topil; Na vodni osnovi; Drugo
ko: 광택 건조 형태: 오일 기반; 실리콘 기반; 용매 기반; 물 기반; 기타
cs: Forma vysoušeče laku: Na bázi oleje; Na bázi silikonu; Na bázi rozpouštědel; Na vodní bázi; Jiné